【裁判字號】    91,訴,435
【裁判日期】    920117
【裁判案由】    毒品危害防制條例
【裁判全文】
台灣苗栗地方法院刑事判決                          九十一年度訴字第四三五號
    公  訴  人  臺灣苗栗地方法院檢察署檢察官
    被      告  甲○○
右列被告因毒品危害防制條例案件，經檢察官提起公訴（九十一年度毒偵字第五九四
號），本院決如左：
    主  文
甲○○連續施用第一級毒品，處有期徒刑捌月，扣案之第一級毒品海洛因壹包（淨重
零點零捌公克，包裝重零點參柒公克）沒收銷燬之。又連續施用第二級毒品，處有期
徒刑肆月。應執行有期徒刑拾壹月，扣案之第一級毒品海洛因壹包（淨重零點零捌公
克，包裝重零點參柒公克）沒收銷燬之。
    事  實
一、甲○○前因施用第二級毒品安非他命案件，經觀察、勒戒後，認無繼續施用毒品
    之傾向，業經臺灣苗栗地方法院檢察署檢察官於民國九十一年五月三十日，以九
    十一年度毒偵緝字第七五號不起訴處分確定。詎甲○○仍不知悔改，復基於施用
    第一級毒品海洛因及第二級毒品安非他命之概括犯意，自九十一年六月底起，至
    同年十月一日止，在苗栗縣頭份鎮○○里○○○路一六九號之住處，以海洛因摻
    在香煙點燃及放入針筒加上溶劑注射等方式，約一、二星期施用一次，連續施用
    第一級毒品海洛因多次；並自同年九月初起，至同年十月一日止（起訴書誤載為
    自九十一年七月初起，至同年九月底止；另公訴人之論告書將被告最後施用日期
    誤載為同年十月二日），在同址以燒烤玻璃管內之安非他命吸其煙霧之方式，連
    續施用第二級毒品安非他命多次。其間先於九十一年七月七日凌晨一時四十分許
    ，在苗栗縣竹南鎮麥克龍遊藝場內為警查獲，並扣得其所有第一級毒品海洛因一
    小包（淨重０．０八公克，包裝重０．三七公克），經本院九十一年八月十五日
    九十一年度毒聲字第六六六號（起訴書誤為七０號）裁定送觀察、勒戒，於九十
    一年十月四日送臺灣苗栗看守所（附設觀察勒戒處所）執行，並於翌日（同年月
    五日）採驗甲○○之尿液，發現呈嗎啡及安非他命陽性反應，始悉上情，經觀察
    、勒戒後，認有繼續施用毒品之傾向。
二、案經苗栗縣警察局竹南分局報請臺灣苗栗地方法院檢察署檢察官偵查起訴。
    理  由
一、右揭事實，業據被告甲○○坦承不諱，而苗栗縣警察局竹南分局竹南派出所員警
    ，於九十一年七月七日對被告採尿送驗結果，發現其尿液確呈有嗎啡陽性反應，
    有苗栗縣竹南分局查獲違反毒品危害防制條例案件嫌疑人尿液檢體編號登記簿、
    苗栗縣衛生局九十一年七月十二日九十一衛檢字第九一一一七六九號煙毒尿液檢
    驗成績書影本各乙紙在卷足稽。另台灣苗栗看守所於九十一年十月五日，對被告
    採尿送驗結果，被告之尿液仍呈有甲基安非他命及嗎啡陽性反應，有該所九十一
    年十一月二十二日苗所衛字第０九一００００三四八四號函附十一月十五日中山
    醫學大學附設醫院藥物濫用檢測中心出具之尿液檢驗報告各一件附卷可稽。至被
    告非法持有之白色粉末一包，經送法務部調查局依化學呈色法、氣相層析質譜儀
    分析法檢驗結果，該包白粉確含有第一級毒品海洛因成分，淨重０˙０八公克，
    包裝重０˙三七公克，有該局九十一年八月十九日調科壹字第九九００００五一
    八號鑑定通知書一件及照片一張在卷可稽。又被告前因施用第二級毒品安非他命
    案件，經觀察、勒戒後，認無繼續施用毒品之傾向，業經臺灣苗栗地方法院檢察
    署檢察官於民國九十一年五月三十日，以九十一年度毒偵緝字第七五號不起訴處
    分確定。五年內被告復二犯本件施用毒品案件，經本院於九十一年八月十五日九
    十一年度毒聲字第六六六號裁定，將被告送台灣苗栗看守所觀察、勒戒後，認其
    有繼續施用毒品傾向，由檢察官提起本件公訴，有台灣苗栗看守所出具之有無繼
    續施用毒品傾向評估標準紀錄表、有無繼續施用毒品傾向證明書、上開不起訴處
    分書、及刑事裁定、臺灣苗栗地方法院檢察署刑案資料查註紀錄表及臺灣高等法
    院被告全國前案紀錄表各乙份在卷足憑，事證明確，被告犯行洵堪認定。
二、按海洛因及安非他命分別為毒品危害防制條例第二條第二項第一款、第二款所列
    之第一級及第二級毒品。核被告所為，係犯毒品危害防制條例第十條第一項之施
    用第一級毒品罪、及同條第二項之施用第二級毒品罪。被告持有海洛因、安非他
    命之低度行為，應分別為施用海洛因、安非他命之高度行為所吸收，均不另論罪
    。被告先後多次施用第一級毒品海洛因及第二級毒品安非他命之行為，時間緊接
    ，所犯罪名之構成要件相同，顯均係基於概括之犯意而為，應各依連續犯之規定
    論以一罪，並分別加重其刑。起訴書雖僅就被告自九十一年七月初起，至同年九
    月底止施用第一級毒品海洛因之犯行起訴，但其餘如事實欄所載之施用第一級毒
    品海洛因之犯行，與之有裁判上一罪關係，為起訴效力所及，且業經公訴人以論
    告書更正之（但論告書將被告最後施用日期載為同年十月一、二日），本院依法
    應併予審理，附此說明。被告所犯上開二罪，犯意各別，犯罪構成要件互殊，應
    分論併罰。爰審酌被告一再非法施用毒品，理應重罰，惟念其所犯僅戕害個人身
    心健康，及其施用上述毒品之期間、次數，與其犯後能坦白認錯態度良好等一切
    情狀，分別量處如主文所示之刑，並定其應執行之刑，以資懲儆。至扣案如主文
    所示之毒品海洛因一包，應依同條例第十八條第一項前段之規定，宣告沒收銷燬
    之。
據上論斷，應依刑事訴訟法第二百九十九條第一項前段，毒品危害防制條例第十條第
一項、第二項、第十八條第一項前段，刑法第十一條前段、第五十六條、第五十一條
第五款，判決如主文。
本案經檢察官陳傳宗到庭執行職務。
中      華      民      國    九十二    年      一      月     十七     日
                                臺灣苗栗地方法院刑事第二庭
                                        法  官  詹  日  賢
右正本證明與原本無異。
如不服本判決，應於判決送達後十日內向本院提出上訴狀( 應附繕本 )。
                                        書記官  陳  爵  星
中      華      民      國    九十二    年      一      月     十七     日
附錄法條：
毒品為害防制條例第十條：
一、施用第一級毒品者，處六月以上五年以下有期徒刑。
二、施用第二級毒品者，處三年以下有期徒刑。


司法院資訊處製作；財團法人民間司法改革基金會備份。
